【裁判字號】    97,消債更,549
【裁判日期】    971029
【裁判案由】    更生事件
【裁判全文】
臺灣板橋地方法院民事裁定           97年度消債更字第549號
聲  請  人  甲○○
上列當事人因消費者債務清理事件聲請更生，本院裁定如下：
    主  文
聲請駁回。
聲請費用由聲請人負擔。
    理  由
一、按債務人與金融機構協商成立者，不得聲請更生或清算，但
    因不可歸責於己之事由，致履行顯有重大困難者，不在此限
    ；本條例施行前，債務人依金融主管機關協調成立之中華民
    國銀行公會會員辦理消費金融案件無擔保債務協商機制與金
    融機構成立之協商，準用前項之規定，消費者債務清理條例
    第151條第5項、第 6項分別定有明文。又聲請更生或清算不
    合程式或不備其他要件者，法院應以裁定駁回之，但其情形
    可以補正者，法院應定期間先命補正，復為同條例第 8條所
    明定。
二、本件聲請意旨略以：伊有不能清償債務之情事，目前債務總
    金額為新臺幣（下同）0000000 元，消費者債務清理條例施
    行前，曾依照中華民國銀行公會會員辦理消費金融案件無擔
    保債務協商機制，與其最大債權金融機構台新國際商業銀行
    股份有限公司成立協商，雙方約定聲請人自民國95年7 月起
    ，分80期，利率3.88% ，每月清償25945 元直至全部清償為
    止；聲請人雖與債權銀行達成協商，但每個月之平均收入僅
    約為26000 元，每月基本生活開銷則為21683 元，本身已無
    太多之剩餘金額來償還銀行負債，而該協商契約要求每月繳
    交25945 元，條件顯然過苛，已逾聲請人能力，因此聲請人
    在還款17期後，迫不得已於97年1 月選擇毀諾，其並非惡意
    不依約履行協商條件，實係客觀上已無法依原協商條件履行
    ，況且其後又因長期加班之故導致健康亮紅燈，因而緊急入
    院開刀，醫師叮囑術後不得再加長工時以賺取加班費，否則
    健康堪慮，故聲請人實無償還銀行債款之能力，具有不可歸
    責於己之事由，懇請鈞院准予更生等語。
三、查聲請人之主張，固據其提出之銀行公會無擔保債務還款計
    畫表、聯合徵信中心債權人清冊、國泰綜合醫院診斷證明書
    及台新銀行97年9月15日台新債協97法字第50165號函，足堪
    證明其曾參加銀行公會，計還款17期並於97年1 月毀諾等情
    ，惟聲請人所稱之協商條件嚴苛，超過其能力所能負荷，本
    為協商當時所得預見，而聲請人既仍願成立協商，自與消費
    者債務清理條例第151 條第5 項但書「因不可歸責於己之事
    由致履行顯有重大困難」之要件不符，至於其入院切除卵巢
    乙事，係屬聲請人毀諾後發生之事實，本與毀諾協商條件不
    可歸責於己之事由無涉，而切除卵巢並不會影響其擔任櫃檯
    人員之工作，其向本院聲請更生欠缺不可歸責於己事由，依
    首開條文規定，應駁回其更生之聲請，爰裁定如主文。
中    華    民    國    97    年    10    月    29    日
                  民事第三庭    法      官  陳映如
上為正本係照原本作成
如不服本裁定，應於裁定送達後10日內，以書狀向本院提出抗告
，並繳納抗告費新臺幣1千元
中    華    民    國    97    年    10    月    30    日
                                書  記  官  李錦輝


司法院資訊處製作；財團法人民間司法改革基金會備份。
